【裁判字號】    97,消債更,1300
【裁判日期】    971001
【裁判案由】    更生事件
【裁判全文】
臺灣板橋地方法院民事裁定          97年度消債更字第1300號
聲  請  人  許名嫻原名「許又.
上列當事人因消費者債務清理事件聲請保全處分，本院裁定如下
：
    主  文
本件裁定公告之日起六十日內，國泰世華商業銀行股份有限公司
於本件更生之聲請為裁定前，就聲請人許名嫻於其銀行帳號00
0-00-000000-0 號帳戶內之薪資存款，除得扣押該存
款總額三分之一以待分配外，不得行使抵銷權。
其餘聲請駁回。
    理  由
一、按法院就更生或清算之聲請為裁定前，得因利害關係人之聲
    請或依職權，以裁定為下列保全處分：(一)債務人財產之保全
    處分；(二)債務人履行債務及債權人對於債務人行使債權之限
    制；(三)對於債務人財產強制執行程序之停止；(四)受益人或轉
    得人財產之保全處分；(五)其他必要之保全處分，消費者債務
    清理條例第19條第1 項定有明文。依其立法理由可知消費者
    債務清理事件，係以債務人之財產為基礎，供債務人於一定
    條件下清理其無擔保之債務，故消債者債務清理事件之保全
    處分，其主要目的係為保持債務人之財產，避免債權人透過
    強制執行程序，或債務人透過處分財產之方式，致債務人財
    產減少，致喪失債務清理之最重要基礎。從而，究竟有無保
    全之必要，應以是否導致債務人財產減少為其最低限度要件
    ，倘不涉及債務人財產減少之行為，均無依本條項以裁定加
    以限制之必要。
二、本件聲請意旨略以：伊因積欠國泰世華商業銀行股份有限公
    司（下稱：國泰世華）債款，致聲請人之薪資轉帳銀行帳戶
    遭國泰世華凍結無法提領，而該每月薪資是其維持全家生活
    之重要來源，而今遭銀行凍結實行抵銷，致聲請人無法支應
    所有的費用，甚至連維持最基本之三餐費用都無法給付，爰
    依消費者債務清理條例第19條規定，請求(一)對於債務人財產
    強制執行之停止；(二)其他必要之保全處分，懇請鈞院裁定准
    予保全處分等語。
三、查聲請人對於第三人國泰人壽保險股份有限公司之薪資債權
    為其目前之主要收入來源，且該項薪資匯入聲請人於國泰世
    華所開立之000-00-000000-0 帳戶內，並遭國泰世華對其所
    負債務實行抵銷，此有國稅局綜合所得各類所得資料清單、
    國泰世華活期儲蓄存款存摺及國泰世華民國97年 9月25日之
    民事陳報狀在卷足憑；按聲請人既已向本院聲請更生，經審
    酌上開帳戶為聲請人之薪資轉帳帳戶，且為其主要收入來源
    ，若遭國泰世華全額抵銷，將使聲請人之財產由該行獨受分
    配，並使聲請人及其家人之生活立陷困頓，無法維持基本生
    活，對日後更生程序之進行亦生重大影響，故為保障債權人
    間公平受償之機會，並謀聲請人經濟生活之重建，有於更生
    之聲請為裁定前，先予停止抵銷權行使之必要；至於仍扣押
    薪資3分之1，除可避免聲請人任意處分導致財產減少及供日
    後全體債權人間之公平受償，並可教育聲請人合理之消費觀
    念，且扣押之範圍僅及於其所有薪資債權3分之1，當無礙於
    聲請人之生計，爰依消費者債務清理條例第19條第1項第5款
    ，裁定如主文第一項所示。
四、至於聲請人雖另請求本院裁定對於債務人財產強制執行之停
    止，惟查聲請人並未受有任何強制執行在案，欠缺保全之必
    要，是其此部分之主張並無理由，爰予以駁回。
中    華    民    國    97    年    10    月     1    日
                  民事第三庭  法  官  劉以全
上為正本係照原本作成
本裁定已於97年10月3 日公告，如不服本裁定，應於裁定送達後
10 日 內，以書狀向本院提出抗告，並繳納抗告費新臺幣1 千元
中    華    民    國    97    年    10    月     2    日
                              書記官  陳淑芳


司法院資訊處製作；財團法人民間司法改革基金會備份。
